最　高　行　政　法　院　裁　定
　　　　　　　　　　　　　　　　　　 96年度裁字第00793號
抗　告　人　新光營造股份有限公司
代　表　人　甲○○
　　　　　　　　　　送達代收人.
上列抗告人因營業稅事件，對於中華民國95年7月20日臺北高等
行政法院95年度訴字第1200號裁定提起抗告，本院裁定如下︰
　　主  文
抗告駁回。
抗告訴訟費用由抗告人負擔。
　　理  由
一、抗告人於民國（下同）91年6月20日無進貨事實，取具虛設
    行號鋒聖機械工程有限公司開立之統一發票銷售額新臺幣（
    下同）733,333元，營業稅額36,667元，作為進項憑證申報
    抵銷項稅額，經法務部調查局南部地區機動工作組查獲，通
    報財政部臺灣省北區國稅局所屬新竹縣分局審理結果，核定
    補徵營業稅額36,667元，並處罰鍰256,600元。抗告人不服
    ，循序提起行政救濟，經原審裁定駁回，抗告人仍表不服，
    遂再向本院提起抗告。
二、原裁定以：本件抗告人不服訴願決定提起行政訴訟，核其訴
    狀未表明被告機關，經原審法院審判長於95年4月20日以95
    年度訴字第1200號裁定命其依法於7日內補正，該裁定已於
    95年5月3日送達抗告人，有送達證書可稽，抗告人迄未補正
    ，其起訴程式即屬於法不合，應予駁回等語。
三、抗告意旨略謂：抗告人不暗相關法律程序，亦從未收受原審
    7日內補正之裁定，郵局稱其將通知書黏貼於門首，亦未照
    相存證，且抗告人居於4樓，而郵局人員僅能送達於1樓門外
    ，如何能稱之為已將通知書黏貼於抗告人門首，因此抗告逾
    時，實為郵局之責任，而非可歸責於抗告人之事由，請求廢
    棄原裁定，續為審理本案，再通知抗告人提出相關補正資料
    等語。
四、本院查：（一）按「送達，於應受送達人之住居所、事務所
    或營業所行之。但在他處會晤應受送達人時，得於會晤處所
    行之。」、「送達於住居所、事務所、營業所或機關所在地
    不獲會晤應受送達人者，得將文書付與有辨別事理能力之同
    居人、受雇人或願代為收受而居住於同一住宅之主人。」、
    「送達不能依前二條規定為之者，得將文書寄存於送達地之
    自治或警察機關，並作送達通知書二份，一份黏貼於應受送
    達人住居所、事務所或營業所門首，一份交由鄰居轉交或置
    於應受送達人之信箱或其他適當之處所，以為送達。前項情
    形，如係以郵務人員為送達人者，得將文書寄存於附近之郵
    政機關。」行政訴訟法第71條第1項、第72條第1項及第73條
    第1項、第2項分別定有明文。（二）經查抗告人所指未合法
    送達之原審法院命補正裁定，業經郵政人員載明「已製作送
    達通知書黏貼於應受送達人門首以為送達」、「未獲會晤本
    人亦無受領文書之同居人或受雇人，已將該送達文書寄存於
    豐年郵局」，此有送達證書在原審卷可憑。況公寓或大廈住
    戶之信箱，通常設於一樓門首，係為受遞郵件而設，不論受
    送達人住於何樓層，信箱應係門首之延長，亦可認為門首之
    一部分，則投入信箱之效力與黏貼門首無異，自投入信箱時
    起，即發生上揭寄存送達之效力。本件抗告人徒執送達人員
    僅能送達於一樓門外，而無法將通知書黏貼於抗告人所居之
    4樓門首，而主張原審法院未合法送達補正裁定，即無可採
    。本件抗告為無理由，應予駁回。
五、依行政訴訟法第104條、民事訴訟法第95條、第78條，裁定
    如主文。
中　　華　　民　　國　　96　　年　　4　　 月　　19　　日
                  第四庭審判長法  官　鍾　耀　光
                              法  官  姜　仁　脩
                              法  官　王　德　麟
                              法  官　黃　清　光
                              法  官　吳　慧　娟
以  上  正  本  證  明  與  原  本  無  異
中　　華　　民　　國　　96　　年　　4　　 月　　20　　日
　　　　　　　　　　　　　　　書記官　王　史　民
